臺灣彰化地方法院刑事判決　　　　　　　100年度訴字第961號
公　訴　人　臺灣彰化地方法院檢察署檢察官
被　　　告　黃瑞成
公設辯護人　陳志忠
被　　　告　江崇甫
選任辯護人　陳建勛律師
上列被告因強盜案件，經檢察官提起公訴（100年度偵字第6030
號、第6070號），本院判決如下：
    主  文
黃瑞成共同犯攜帶兇器強盜未遂罪，處有期徒刑參年捌月，扣案
之黑色口罩壹個，沒收之。又共同犯攜帶兇器強盜罪，處有期徒
刑柒年陸月，扣案之黑色口罩壹個，沒收之。應執行有期徒刑捌
年陸月，扣案之黑色口罩壹個，沒收之。
江崇甫共同犯攜帶兇器強盜未遂罪，處有期徒刑參年捌月，扣案
之黑色口罩壹個，沒收之。又共同犯攜帶兇器強盜罪，處有期徒
刑柒年貳月，扣案之黑色口罩壹個，沒收之。應執行有期徒刑捌
年貳月，扣案之黑色口罩壹個，沒收之。
    事  實
一、黃瑞成、江崇甫於職場中結識，兩人為朋友關係。兩人於民
    國100年7月4日凌晨2時30分許，飲酒完畢，相偕返家，於返
    家路途上，江崇甫因無力清償黃瑞成代付之酒錢，乃提議隨
    機強盜財物，獲黃瑞成應允後，兩人即共同基於意圖為自己
    不法所有之犯意聯絡，先在江崇甫址設彰化縣員林鎮林厝里
    州巷10號家門前，將黃瑞成所有車牌號碼1959-UM號自小
    客車之車牌拆卸，以掩人耳目，江崇甫再駕駛上開自小客車
    ，搭載黃瑞成前往彰化縣員林鎮「第一市場」，由江崇甫下
    車，進入市場內，取走蔡佳宏所有之豬肉刀2把（此部分行
    為不構成竊盜，業經檢察官為不起訴處分），作為強盜之工
    具。
  (一)旋即由江崇甫駕駛上開自小客車，黃瑞成則坐在副駕駛座上
    ，手中持豬肉刀1把，上路物色強盜目標。於同日凌晨3時32
    分許，2人駕車行經彰化縣員林鎮○○路3O號中華壽司停車
    場前，見路上僅有蕭智註1人獨自騎乘機車，乃決意下手強
    盜，江崇甫即駕駛上開自小客車，向右切換到蕭智註所騎乘
    之機車前方，欲攔下蕭智註之機車，蕭智註因誤認係員警執
    行勤務，乃配合減速，江崇甫見蕭智註有減速之動作，乃在
    前方煞停，黃瑞成旋即戴上黑色口罩，開啟副駕駛座之車門
    ，手持豬肉刀，一腳踏出車門外，黃瑞成或江崇甫其中一人
    則口出「背仔（台語）」一詞，欲對蕭智註強盜，蕭智註發
    覺有異，立即加速將機車騎入右側巷道離去，黃瑞成、江崇
    甫因而未能得逞。
  (二)兩人未能強盜成功，心有不甘，乃繼續沿路物色作案目標。
    於同日凌晨3時50分許，兩人行經彰化縣大村鄉與花壇鄉交
    界處之過溝橋，見路上僅有芷瑩1人獨自騎乘機車，即由
    江崇甫駕車尾隨，並伺機從芷瑩左後方攔下芷瑩，芷
    瑩見狀亦往右側行駛閃避，至芷瑩行駛至花壇鄉○○村○
    ○路○段6之7號前，江崇甫即駕駛上開自小客車，往右切換
    到芷瑩所騎乘之機車前方，攔下芷瑩所騎乘之機車，再
    由黃瑞成戴上黑色口罩，開啟副駕駛座之車門下車，雙手持
    客觀上足對人身安全產生危害之之豬肉刀各1把，在芷瑩
    面前揮舞，向芷瑩威嚇稱：「包包給我！包包給我!」等
    語，以此脅迫方式，使芷瑩精神上萌生如不交出財物即有
    生命危險之恐懼心理，至使不能抗拒，而由黃瑞成取走背包
    1個（背包內有身分證、汽車駕駛執照、郵局金融卡各1張、
    健保卡3張、現金新臺幣〈下同〉1萬3,0OO元）。兩人得手
    後，即駕車沿彰化縣中山路往北方向逃逸，先返回第一市場
    ，由江崇甫將豬肉刀放回原位後，再到員林大排平面道路路
    段編號N473電線桿處，待停妥車輛後，黃瑞成打開芷瑩背
    包，朋分贓款，而由江崇甫分得4,000元，黃瑞成分得9,000
    元，江崇甫並將上開背包連同其內證件等物丟棄在該處排水
    溝內（均未尋獲），黃瑞成隨即駕車載江崇甫返家，並於江
    崇甫住家前將車牌裝上後離去。其後黃瑞成將贓款花用完畢
    ，江崇甫則未花用。嗣經警據報後，調閱案發地點沿線路口
    監錄系統，循線查知黃瑞成涉案，於100年7月8日16時35分
    許，持搜索票前往黃瑞成住家搜索，並於上開自小客車內扣
    得黃瑞成所有之黑色口罩1個，於同日下午5時許，拘提黃瑞
    成到案。另由警方持拘票於同日20時7分許，在臺中市○○
    路成功嶺營區第3號門前，拘提江崇甫到案，並扣得犯案所
    得4,000元。
二、案經芷瑩訴由彰化縣警察局彰化分局暨彰化縣警察局員林
    分局報告臺灣彰化地方法院檢察署檢察官偵查起訴。
    理  由
壹、程序方面：
一、按檢察官職司追訴犯罪，就審判程序之訴訟構造言，檢察官
    係屬與被告相對立之當事人一方，偵查中對被告以外之人所
    為之偵查筆錄，或被告以外之人向檢察官所提之書面陳述，
    性質上均屬傳聞證據。自理論上言，如未予被告反對詰問、
    適當辯解之機會，一律准其為證據，似有違當事人進行主義
    之精神，對被告之防禦權亦有所妨礙；然而現階段刑事訴訟
    法規定檢察官代表國家偵查犯罪、實施公訴，必須對於被告
    之犯罪事實負舉證之責，依法其有訊問被告、證人及鑑定人
    之權，證人、鑑定人且須具結，而實務運作時，偵查中檢察
    官向被告以外之人所取得之陳述，原則上均能遵守法律規定
    ，不致違法取供，其可信性極高，為兼顧理論與實務，乃於
    修正刑事訴訟法時，增列第159 條之1 第2 項，明定被告以
    外之人（含被害人、證人等）於偵查中向檢察官所為陳述，
    除顯有不可信之情況者外，得為證據，並於92年9 月1 日施
    行（最高法院94年度臺上字第7416號判決意旨參照）。又詰
    問權係指訴訟上當事人有在審判庭輪流盤問證人，以求發現
    真實，辨明供述證據真偽之權利，其於現行刑事訴訟制度之
    設計，以刑事訴訟法第166 條以下規定之交互詰問為實踐，
    屬於人證調查證據程序之一環；與證據能力係指符合法律所
    規定之證據適格，而得成為證明犯罪事實存在與否之證據資
    格，性質上並非相同。偵查中檢察官為蒐集被告犯罪證據，
    訊問證人旨在確認被告嫌疑之有無及內容，與審判期日透過
    當事人之攻防，調查證人以認定事實之性質及目的，尚屬有
    別。偵查中訊問證人，法無明文必須傳喚被告使之得以在場
    ，刑事訴訟法第248 條第1 項前段雖規定：「如被告在場者
    ，被告得親自詰問」，事實上亦難期被告有於偵查中行使詰
    問權之機會。此項未經被告詰問之被告以外之人於偵查中向
    檢察官所為之陳述，依刑事訴訟法第159 條之1 第2 項之規
    定，原則上屬於法律規定為有證據能力之傳聞證據，於例外
    顯有不可信之情況，始否定其得為證據。是得為證據之被告
    以外之人於偵查中所為之陳述，因其陳述未經被告詰問，應
    認屬於未經合法調查之證據，並非無證據能力，而禁止證據
    之使用。此項詰問權之欠缺，非不得於審判中由被告行使以
    補正，而完足為經合法調查之證據。倘被告於審判中捨棄詰
    問權，或證人客觀上有不能受詰問之情形，自無不當剝奪被
    告詰問權行使之可言（最高法院96年度臺上字第4064號判決
    要旨參照）。經查，證人蕭智註於檢察官偵查時，係以證人
    之身分，經檢察官告以具結之義務及偽證之處罰，經其等具
    結，而於負擔偽證罪之處罰心理下所為，係經以具結擔保其
    等證述之真實性；且上開證人於檢察官訊問時之證述，並無
    證據顯示係遭受強暴、脅迫、詐欺、利誘等外力干擾情形，
    或在影響其等心理狀況致妨礙其等自由陳述等顯不可信之情
    況下所為，依上開說明，前開證人於偵查中之證言，自具有
    證據能力。
二、按除顯有不可信之情況外，公務員職務上製作之紀錄文書、
    證明文書，從事業務之人於業務上或通常業務過程所須製作
    之紀錄文書、證明文書，亦得為證據，刑事訴訟法第159 條
    之4第1款、第2款定有明文。查卷內之警局之搜索、扣押筆
    錄、扣押物品目錄表、黃瑞成涉嫌強盜案件逃逸路線圖暨沿
    途監視器畫面、彰化縣警察局員林分局員林派出所調閱0704
    專車歹徒車輛行駛路線報告表，分別係公務員職務上製作之
    紀錄文書、證明文書，及從事業務之人於業務上所製作之紀
    錄文書、證明文書，為公務員依職權所為，或從事業務之人
    於業務上或通常業務過程所須製作，與其責任、信譽攸關，
    若有錯誤、虛偽，公務員、從事業務之人可能因此擔負刑事
    及行政責任，且該等文書經常處於可能受公開檢查之狀態，
    其正確性及真實之保障極高，故並無顯有不可信之情況，依
    上開規定，自得為證據。
三、卷附之監視錄影畫面照片、蒐證照片、證物（豬肉刀）照片
    扣案物品（黑色口罩）照片及指認丟棄背包地點照片，均係
    屬機械性紀錄特徵，也就是認識對象的是照相鏡頭，透過鏡
    頭形成的畫面映寫入膠卷，然後還原於照相紙上，故照相中
    不含有人的供述要素，在現實情形與作為傳達結果的照相，
    在內容上的一致性是透過機械的正確性來加以保障的，在照
    相中，並不存在人對現實情形的知覺、記憶，在表現時經常
    可能發生的錯誤（如知覺的不準確、記憶隨時間推移而發生
    的變化），故照相當然是非供述證據，並無傳聞法則之適用
    ，惟卷附上開照片既係透過相機拍攝後經沖印所得，且與本
    案犯罪事實具有關聯性，且被告黃瑞成、江崇甫、及渠等辯
    護人對於卷內所附之上揭照片亦未主張係執法人員違法取得
    （見本院卷，第61頁），經查又無不得作為證據之事由，依
    法自得作為證據，而有證據能力（最高法院97年度臺上字第
    3854號判決意旨參見）。
四、扣案物品，因非屬供述證據而無傳聞法則之適用，復係由員
    警依法定程序合法所扣得，且與本案犯罪事實具有關聯性，
    而被告黃瑞成、江崇甫及渠等辯護人於本院審理時對於員警
    查扣之過程亦均未表示異議，主張係執法人員違法取得（見
    本院卷，第61頁），經查又無不得作為證據之事由，依法自
    得作為證據，而有證據能力。
五、按除法律另有規定外，實施刑事訴訟程序之公務員因違背法
    定程序取得之證據，其有無證據能力之認定，應審酌人權保
    障及公共利益之均衡維護，刑事訴訟法第158 條之4 定有明
    文。查本案所引用之非供述證據，並無證據證明係實施刑事
    訴訟程序之公務員違背法定程序所取得，且檢察官、被告黃
    瑞成、江崇甫及渠等辯護人均未表示無證據能力（見本院卷
    ，第61頁），自應認均具有證據能力，先予敘明。
六、末按被告之自白，非出於強暴、脅迫、利誘、詐欺、疲勞訊
    問、違法羈押或其他不正之方法，且與事實相符者，得為證
    據，刑事訴訟法第156條第1項定有明文。本件被告黃瑞成、
    江崇甫於警詢、偵訊、本院審理時所為之自白，被告黃瑞成
    、江崇甫及渠等辯護人於本院審理時復未提出其他可供證明
    被告下列經本院所引用之於檢察官偵查中及本院審理時所為
    之自白（包括部分自白），究有如何之遭受「強暴、脅迫、
    利誘、詐欺、疲勞訊問、違法羈押或其他不正之方法」始為
    自白之證據，以供本院得以即時調查審認，並參酌下述非屬
    供述證據部分之證據等，足認被告黃瑞成、江崇甫下列經本
    院所引用之於警詢、檢察官偵查中及本院審理時所為之自白
    ，其與事實相符者，依法自得為證據。
貳、實體方面：
一、事實欄一之(一)，即中華壽司停車場旁之強盜案：
  1.訊據被告江崇甫、黃瑞成固均坦承有駕車試圖攔下蕭智註騎
    乘之機車，由被告黃瑞成手持豬肉刀1把，欲對蕭智註強盜
    ，然為蕭智註駕車駛入附近巷道離去，致未能得逞之事實不
    諱，惟均矢口否認有強盜未遂之犯行，被告黃瑞成辯稱：當
    時我沒有開車門，如果被害人沒有騎進去巷子我就會下來了
    ，我沒有對被害人說「背仔」云云，被告江崇甫則辯稱：黃
    瑞成有沒有開車門我不知道，我也沒有對被害人說「背仔」
    云云，渠等辯護人並均以：本案時間經過極短（依據勘驗筆
    錄所載約3秒），且被害人蕭智註當時僅感覺對方是警察要
    臨檢，而未察覺是被行搶，因此，黃瑞成當時之行為並未達
    著手強盜之程度，應僅屬預備犯行云云置辯。
  2.惟查，上揭被告江崇甫、黃瑞成駕車試圖攔下蕭智註騎乘之
    機車，被告黃瑞成手持豬肉刀1把，開啟副駕駛座車門一腳
    踏出車門外，黃瑞成或江崇甫其中一人口出「背仔（台語）
    」一詞，欲對蕭智註強盜，然為蕭智註駕車駛入附近巷道離
    去而不遂之事實，業據證人即被害人蕭智註於警詢、偵訊及
    本院審理時證稱：那天我速度不是很快，差不多30、40左右
    ，騎經過中華壽司後面再往北有一個停車場，到那個停車場
    的時候有一台車子就這樣擋住剪在前面，我有看到車門打開
    ，他要下車門，我的眼睛餘光有亮亮的東西，且聽到「背仔
    」一詞，因為我身上就揹著這個背包，所以我聯結他是在說
    這個背包，我本來以為是同事還是朋友在開玩笑，可是他攔
    的這種方式讓我覺得有一點錯愕，然後我就閃到中華壽司旁
    邊的巷子，那裡剛好有一個出口，我機車就閃過去，那裡好
    像銜接林森路60幾巷，結果在那邊我還有再停頓一下子，他
    的車子還有要再繼續彎過來的感覺等語（員警分偵字第1000
    018836號卷，第9頁至第11頁；臺灣彰化地方法院檢察署100
    年度偵字第6070號卷，第17頁；本院卷，第135頁至第140頁
    背面），又本案案發時間為凌晨3時32分，屬夜深人靜之時
    段，人、車稀少，是證人蕭智註將其他噪音誤聽為「背仔」
    之可能性甚低；再經本院勘驗現場監視錄影畫面，案發情形
    為「3點32分8秒：被告開自小客車與被害人騎乘機車到達
    中華壽司旁停車場電線桿處。小客車有做停頓動作。機
    車燈光照到小客車有反光的影子。反光同時接近小客車副
    駕駛座，反光處有發現一道黑影，該黑影緊鄰小客車副駕駛
    座處。機車往東駛至小巷。」，此有本院審理筆錄1份、
    監視錄影畫面翻拍照片25張在卷可憑；上開該道黑影，係
    出現在被告駕駛之自小客車停頓之後，而於機車駛離前，
    即已消失，可見該道黑影並非被告駕駛之自小客車車身，而
    是被告黃瑞成開啟車門後，所造成車門與車身間之空隙，再
    者，就本院所見，被告駕駛之自小客車於3時32分8秒之前，
    右側照後鏡因機車頭燈照射而反光，但於3時32分9秒後，右
    側照後鏡即不再反光，此應係被告黃瑞成開啟車門後，右側
    照後鏡連帶改變角度所致，可證明被告黃瑞成確實有開啟車
    門之動作。綜合以上各點，足見證人蕭智註上開證詞與事實
    相符，應可採信。
  3.經本院當庭勘驗現場監視錄影畫面，案發現場周遭光線昏暗
    ，除被告兩人及被害人交通工具之光源外，並無其他光源，
    則證人蕭智註所目睹之「亮亮的東西」，應該是被告黃瑞成
    所持之豬肉刀，反射證人蕭智註機車頭燈之光線所見得；且
    正是因為被告黃瑞成有持刀開啟車門之動作，證人蕭智註才
    得以看到「亮亮的東西」，否則，倘若被告黃瑞成未開啟副
    駕駛座之車門，則證人蕭智註之視線，應該是被自小客車之
    車門擋住才是。從而，被告黃瑞成於攔下蕭智註機車後，確
    實有手持尖刀，開啟車門，一腳踏出車門外，被告黃瑞成或
    江崇甫其中一人有向蕭智註口出「背仔」一詞，欲對蕭智註
    強盜乙節，堪可認定。
  4.綜上，被告黃瑞成所辯：我沒有開車門，沒有對被害人說「
    背仔」云云，被告江崇甫辯稱：黃瑞成有沒有開車門我不知
    道，我也沒有對被害人說「背仔」云云，應屬卸責之詞，不
    足採信。被告黃瑞成既已持刀，開啟車門，並跨出車門外，
    被告黃瑞成或江崇甫其中一人且對被害人說「背仔」一詞，
    則被告確實已開始實行強盜不法構成要件之行為無訛，被告
    辯護人辯稱：黃瑞成當時之行為並未達著手強盜之程度，應
    僅屬預備犯行云云，與事實不符，難以採取。
  5.此外，並有彰化縣警察局彰化分局搜索及扣押筆錄、扣押物
    品目錄表各1份、車牌號碼1959-UM號自小客車特徵照片5張
    、監視錄影畫面翻拍照片25張、取走豬肉刀地點及豬肉刀照
    片4張、彰化縣警察局員林分局員林派出所調閱0704專車歹
    徒車輛行駛路線報告表1份在卷可憑（見彰警偵分字第10000
    24173號卷，第24頁、第25頁；見員警偵分字第1000018836
    號卷，第4頁；本院卷，第154頁至第178頁；見彰警偵分字
    第1000024173號卷，第35頁至第38頁；見員警偵分字第1000
    018836號卷，第5頁），復有黑色口罩1個扣案可證。綜上所
    述，此部分事證已臻明確，被告兩人攜帶兇器強盜未遂之犯
    行堪予認定，應依法論科。
二、事實欄一之(二)，即花壇鄉○○路上之強盜案：
  1.此部分犯罪事實，業經被告黃瑞成、江崇甫於警詢、偵訊及
    本院審理時坦承不諱，核與證人即被害人芷瑩於警詢證述
    之情節相符（見彰警偵分字第1000024173號卷，第13頁至第
    18頁），並有彰化縣警察局彰化分局搜索及扣押筆錄、扣押
    物品目錄表各2份、贓物認領保管單1紙、黃瑞成涉嫌強盜案
    件逃逸路線圖暨沿途監視器畫面1份、現場蒐證照片6張、監
    視器擷取照片6張、指認丟棄背包地點照片2張、取走豬肉刀
    地點及豬肉刀照片4張、作案車輛照片1張、黑色口罩照片1
    張（見彰警偵分字第1000024173號卷，第24頁、第25頁、第
    28頁、第29頁、第31頁至第36頁、第39頁、第41頁）在卷可
    稽，復有黑色口罩1個扣案可證。
  2.又被害人芷瑩於警詢中固然證稱：背包裡有現金11,000元
    等語，然被告黃瑞成、江崇甫既已供承各分到9,000元、4,0
    00元，且江崇甫被查獲時，亦當場遭查扣4,000元之現金，
    則自以被告黃瑞成、江崇甫所自白之強盜所得13,000元為正
    確，併此說明。
  3.綜上，認被告此部分自白與事實相符，自可採信。此部分事
    證已臻明確，被告黃瑞成、江崇甫攜帶兇器強盜既遂之犯行
    堪予認定，應依法論科。
三、論罪科刑：
  (一)按刑法上所謂兇器，其種類並無限制，凡客觀上對於人之生
    命、身體、安全構成威脅，具有危險性之兇器均屬之，且祇
    須行竊時攜帶此種具有危險性之兇器為已足，並不以攜帶之
    初有行兇之意圖為必要，有最高法院79年臺上字第5253號判
    例可資參照。被告黃瑞成、江崇甫為上開事實欄一之(一)、(二)
    強盜犯行時，均係持豬肉刀為工具，雖未扣案，惟豬肉刀客
    觀上均足對人之生命、身體產生威脅，應屬兇器無訛。又按
    刑法上之預備犯與未遂犯，應以已否著手於犯罪行為之實行
    為區別。而強盜之著手，應以實施強暴、脅迫等行為為標準
    ，如僅結夥攜械候劫行人，祇係一種準備行為，尚未達於著
    手程度，不能成立強盜未遂罪。最高法院39年度臺上字第31
    5號判例、23年非字第85號判例可資參照。準此，倘行為人
    已擇定目標，正欲實施強暴、脅迫行為之時，強盜行為應即
    告著手。就事實欄一之(一)之犯行，被告黃瑞成、江崇甫已擇
    定被害人蕭智註為強盜對象，且持豬肉刀開啟車門，一腳踏
    出地面，向蕭智註嚇稱：「背仔」等語，顯然已著手強盜，
    是核被告黃瑞成、江崇甫就此部分犯行，應係犯刑法刑法第
    328條第4項、第1項強盜未遂罪，而有同法第321條第1項第3
    款攜帶兇器之加重處罰情形，應論以同法第330條第2項之加
    重強盜未遂罪。至公訴意旨認此部分犯行被告黃瑞成、江崇
    甫係犯刑法第328條第5項、第1項預備強盜罪，容有誤會，
    然此部分事實業經本院於審理時實質調查，且其社會基本事
    實同一，爰變更公訴人此部分所用之起訴法條。就事實欄一
    之(二)之犯行，核被告黃瑞成、江崇甫所為，係犯刑法第328
    條第1項強盜罪，而有同法第321條第1項第3款攜帶兇器之加
    重處罰情形，應論以同法第330條第1項之加重強盜既遂罪。
  (二)被告黃瑞成、江崇甫就上開事實欄一之(一)、(二)犯行，均有犯
    意聯絡及行為分擔，應均論以共同正犯。
  (三)被告黃瑞成、江崇甫所犯上開2罪，犯意各別，行為互殊，
    應分別予以分論併罰。至被告黃瑞成之辯護人辯稱：上開2
    次犯行，係被告伺機尋找適當被害人所致，應評價為接續犯
    ，較為合理云云，惟按刑法上接續犯之概念係指數行為於同
    時同地或密切接近之時地實施，侵害同一之法益，各行為之
    獨立性極為薄弱，依一般社會健全觀念，在時間差距上，難
    以強行分開，在刑法評價上，以視為數個舉動之接續施行，
    合為包括之一行為予以評價，較為合理（最高法院86年台上
    字第3295號判例參照）。然查被告強盜之對象、地點不同，
    且犯罪時間有先後次序可分，是被告每1次強盜行為均可成
    罪，客觀上係數個獨立之犯罪行為。依上開說明，被告各次
    犯行，尚難認係接續犯，被告黃瑞成辯護人辯稱係接續犯，
    即非可採。
  (四)被告黃瑞成、江崇甫已著手於上開事實欄一之(一)強盜行為之
    實行而不遂，為未遂犯，爰依刑法第25條第2項規定減輕其
    刑，並依法先加後減之。
  (五)爰審酌被告黃瑞成、江崇甫均無前科，有臺灣高等法院被告
    前案紀錄表2份在卷可按，被告兩人素行尚佳，又渠等年紀
    尚輕，不思憑己力謀生，竟持兇器隨機強盜路人財物，已嚴
    重危害社會治安，情節重大，惟念渠等犯後坦承犯行，知所
    悔悟，被告兩人均與被害人芷瑩達成調解，賠償被害人
    芷瑩之損失，芷瑩已原諒被告（此有本院100年度彰小調
    字第204號調解程序筆錄可參），暨渠等生活智識、各次犯
    罪之動機、目的、手段、所生危害一切情狀，分別量處如主
    文所示之刑，並定渠等應執行之刑，以示懲儆。
  (六)至被告黃瑞成辯護人於本院審理時表示被告黃瑞成自白犯行
    ，態度尚稱良好，且犯罪情節並非重大，被告黃瑞成已賠償
    被害人損失，而達成和解，衡其情節，顯堪憫恕；被告江崇
    甫辯護人於本院審理時表示被告江崇甫係於飲酒後，是非判
    斷力下降而為之，且事後已與芷瑩達成調解，賠償損失（
    蕭智註部分係蕭智註不願意追究），被告江崇甫犯罪所得僅
    4,000元，情輕法重，被告江崇甫犯後悔恨不已，情堪憫恕
    ，均請求本院依刑法第59條規定，酌減被告之刑度。然刑法
    第57條所列各款，為量刑時應行注意之事項，並非同法第59
    條酌減其刑之根據，刑法59條酌減其刑之規定，必於犯罪之
    情狀，另有特殊之原因與環境等等，在客觀上足以引起一般
    同情，而顯然可憫，認為即予宣告法定低度刑期尤嫌過重者
    ，始有其適用。則單純犯罪情節輕微、犯人之品行、素行、
    犯罪後態度等情狀，僅可為法定刑內從輕科刑之標準，非可
    執為酌減其刑之理由（最高法院94年度臺上字第241號判決
    參照）。審酌被告兩人之辯護人表示用以適用刑法第59條規
    定之前開理由，僅係刑法第57條所列各款量刑之應注意事項
    ，而衡諸本件被告犯罪情況，渠等所持以強盜之兇器即豬肉
    刀，屬非常危險之兇器，稍有不慎即可能對被害人造成生命
    危險，難認惡性非屬重大，且渠等作案時尚知穿戴口罩，並
    卸下自小客車車牌，逃避追緝，顯見渠等犯案前有縝密之計
    畫，又渠等均有正當工作，亦非因無法維持生計而動手強盜
    ，並無客觀上足以引起一般同情，顯可憫恕之情，自不能依
    刑法第59條之規定酌減其刑。
  (七)扣案之黑色口罩1個，為被告黃瑞成所有，且係其與被告江
    崇甫共同供上開犯罪事實一之(一)、(二)犯罪所用之物等情，業
    據被告黃瑞成、江崇甫供承在卷（見臺灣彰化地方法院檢察
    署100年度偵字第6030號卷，第19頁背面，第22頁背面），
    依共犯連帶沒收理論，於被告黃瑞成、江崇甫罪刑項下，依
    刑法第38條第1項第2款規定宣告沒收之。
據上論斷，應依刑事訴訟法第299條第1項前段、第300條，刑法
第28條、第330條第1項、第2項、第25條第2項、第38條第1項第2
款、第51條第5款，判決如主文。
本案經檢察官黃顗雯到庭執行職務。
中    華    民    國   100    年    12    月    26    日
                    刑事第三庭  審判長法官    洪志賢
                                法      官    簡佩珺
                                法      官    張鶴齡
以上正本證明與原本無異。
如不服本判決應於收受判決後10日內向本院提出上訴書狀，並應
敘述具體理由；其未敘述上訴理由者，應於上訴期間屆滿後20日
內向本院補提理由書（均須按他造當事人之人數附繕本）。「切
勿逕送上級法院」。
 告訴人或被害人對於判決如有不服具備理由請求檢察官上訴者
，其上訴期間之計算係以檢察官收受判決正本之日期為準。
中    華    民    國   100    年    12    月    26    日
                                書  記  官    許淑琴
附錄本案論罪所犯法條：
刑法第328條
意圖為自己或第3 人不法之所有，以強暴、脅迫、藥劑、催眠術
或他法，至使不能抗拒，而取他人之物或使其交付者，為強盜罪
，處5 年以上有期徒刑。
以前項方法得財產上不法之利益或使第三人得之者，亦同。
犯強盜罪因而致人於死者，處死刑、無期徒刑或 10 年以上有期
徒刑；致重傷者，處無期徒刑或 7 年以上有期徒刑。
第 1 項及第 2 項之未遂犯罰之。
預備犯強盜罪者，處 1 年以下有期徒刑、拘役或 3 千元以下罰
金。
刑法330條
犯強盜罪而有第321 條第1 項各款情形之一者，處7 年以上有期
徒刑。
前項之未遂犯罰之。